# 请教陈老师，浮动利率，谢谢！

提问人：心海拂清风 时间：2014-11-12 12:36:04
1 企业长期借款利率为固定利率5%加上浮动利率，浮动利率根据实际情况调整，利率调整以三个月为一个周期。 1 请教：作为审计人员，借款利率为浮动利率时，如何测试本年度企业应交利息？还需要根据实际利率和摊余成本核算吗？谢谢！！！ 2 双向挂账能否具体解释一下~谢谢！

回答人：chenyiwei
在涉及浮动利率的情况下，不能确定现金流量的绝对金额。但如果利率的浮动是随着市场利率的波动而同步变动，则可以认为未来还本付息的现金流量的折现值基本等于本金面值，这样直接按各期实际执行的利率确认利息支出即可。